臺灣花蓮地方法院民事裁定　　　　　　　 100年度聲字第30號
聲　請　人　周惠竹
相　對　人　凌雲四村國宅社區管理委員會
法定代理人　吳培珍
相　對　人　謝天
　　　　　　劉志昌
上列當事人間請求侵權行為損害賠償事件，聲請人就中華民國
100年2月9日本院99年度花簡字第365號第一審簡易判決提起上訴
，並聲請訴訟救助，本院裁定如下：
    主  文
聲請駁回。
    理  由
一、按當事人無資力支出訴訟費用者，法院應依聲請，以裁定准
    予訴訟救助。但顯無勝訴之望者，不在此限，民事訴訟法第
    107條第1項定有明文。再按當事人無資力支出訴訟費用者，
    依民事訴訟法第107條規定，法院固應依聲請准予救助，惟
    此項請求救助之事由，依同法第109條第2項、第284條之規
    定，應提出能即時調查之證據以釋明之。所謂無資力，係指
    窘於生活，且缺乏經濟信用者而言；又當事人在下級審曾經
    繳納裁判費，於訴訟進行中，如不能釋明其經濟狀況確有重
    大之變遷，不得遽為聲請訴訟救助（最高法院80年度台抗字
    第235號、83年度台聲字第345號、86年度台聲字第490號裁
    定要旨參照）。
二、查本件聲請人聲請訴訟救助，雖主張其係社會救助低收入戶
    ，生活困苦借貸度日無資力支付訴訟費，補習班被外國人強
    制倒閉，無業照顧母親七年，經濟拮据弟弟一再向聲請人索
    討錢財，不拋棄繼承，目前無法辦理過戶云云，並提出花蓮
    縣新城鄉公所低收入戶證明、全國財產總歸戶財產查詢清單
    、花蓮縣地方稅務局98年度綜合所得稅各類所得資料清單（
    其上載聲請人無收入、無財產）、電子郵件等為據。惟查：
    聲請人於書狀中自承其以「家教」維生（本院99年度花簡字
    第365號卷5頁書狀內容可參），且依上開民事卷宗內所附本
    院98年度花小字第365號小額民事判決記載可知，聲請人已
    繼承房屋1間，門牌號碼為花蓮市○○○街26巷8號4樓（該
    卷45、46頁），聲請人為成年之人，既有擔任家教之工作能
    力，並已繼承不動產，即難認聲請人已窘於生活，缺乏經濟
    信用而陷於無資力，況聲請人在第一審曾經繳納裁判費新台
    幣3,200元，復未釋明其於訴訟進行中之經濟狀況有何重大
    變遷，依據前述說明，本院自不得遽為准予訴訟救助之裁定
    。
三、據上論結，本件聲請為無理由，依民事訴訟法第95條、第78
    條，裁定如主文。
中    華    民    國   100    年    5     月    9     日
                          臺灣花蓮地方法院民事庭
                              審判長法官  湯文章
                              法      官  沈士亮
                              法      官  楊碧惠
以上正本證明係照原本作成。
如不服本裁定，僅得於收受本裁定正本送達後10日內，以適用法
規顯有錯誤為理由，向本院提出再抗告狀， (需付繕本一份及繳
納再抗告裁判費新台幣壹仟元) ，經本院許可後始可再抗告。
中    華    民    國   100    年    5     月    16    日
                              法院書記官  林香君